【裁判字號】    98,易,3396
【裁判日期】    990226
【裁判案由】    毒品危害防制條例
【裁判全文】
臺灣板橋地方法院刑事判決              98年度易字第3396號
公  訴  人  臺灣板橋地方法院檢察署檢察官
被      告  甲○○
上列被告因違反毒品危害防制條例案件，經檢察官提起公訴（98
年度毒偵字第7913號），被告於本院審理時就被訴事實為有罪之
陳述，經詢問當事人意見，本院裁定改依簡式審判程序審理，判
決如下：
    主  文
甲○○施用第二級毒品，處有期徒刑肆月，如易科罰金，以新臺
幣壹仟元折算壹日。扣案之甲基安非他命壹包（淨重零點柒玖捌
捌公克）沒收銷燬之。
    事  實
一、甲○○曾於民國97年間因施用毒品案件，經本院裁定送觀察
    、勒戒後，認有繼續施用毒品之傾向，令入戒治處所施以強
    制戒治，於98年6 月8 日執行完畢釋放。詎仍不知悔改，於
    強制戒治執行完畢釋放後5 年內，復基於施用第二級毒品甲
    基安非他命之犯意，於98年10月22日19時許回溯96小時內之
    某時（不含警力拘束期間），在其位於臺北縣中和市○○路
    259 巷41之1 號住處內，以置於玻璃球內燒烤吸食煙霧之方
    式，施用第二級毒品甲基安非他命1 次。嗣於98年10月22日
    18時30分許，在臺北縣三重市○○路39巷54號前為警查獲，
    並扣得甲○○所有供其施用之甲基安非他命1 包（驗前淨重
    0.799 公克，驗後淨重0.7988公克）。
二、案經臺北縣政府警察局三重分局報請臺灣板橋地方法院檢察
    署檢察官偵查起訴。
    理  由
一、按本件被告甲○○所犯係死刑、無期徒刑、最輕本刑為3 年
    以上有期徒刑以外之罪，其於本院審理時就前揭被訴事實為
    有罪之陳述，經本院告知簡式審判程序之旨，並聽取其與公
    訴人之意見後，認無不得或不宜改依簡式審判程序進行之情
    形，爰依刑事訴訟法第273 條之1 第1 項規定，裁定本件改
    依簡式審判程序審理，合先敘明。
二、上揭事實，業據被告於本院審理時坦承不諱，且被告於上開
    時、地經警查獲後所採集之尿液，經送請台灣檢驗科技股份
    有限公司檢驗之結果，呈甲基安非他命之陽性反應，有該公
    司98年11月9 日編號UL/2009/A1044 號濫用藥物檢驗報告、
    臺北縣政府警察局三重分局查獲毒品案件被移送者姓名代碼
    對照表各1 份在卷可憑，又扣案之白色透明結晶1 包（驗前
    淨重0.799 公克，驗後淨重0.7988公克）送驗結果，確為第
    二級毒品甲基安非他命無誤，有交通部民用航空局航空醫務
    中心98年11月6 日航藥鑑字第0985509 號毒品鑑定書1 份附
    卷可稽，足認被告自白與事實相符，本件事證明確，其犯行
    洵堪認定。
三、按甲基安非他命為毒品危害防制條例第2 條第2 項第2 款所
    稱之第二級毒品，不得施用、持有。次按，犯毒品危害防制
    條例第10條施用第一級、第二級毒品之罪者，檢察官應聲請
    法院裁定，令被告入勒戒處所觀察、勒戒，經觀察、勒戒後
    ，檢察官依據勒戒處所之陳報，認受觀察、勒戒人無繼續施
    用毒品傾向者，應即釋放，並為不起訴之處分；認受觀察、
    勒戒人有繼續施用毒品之傾向者，檢察官應聲請法院裁定令
    入戒治處所強制戒治，其期間為6 個月以上，至無繼續強制
    戒治之必要為止，但最長不得逾1 年，強制戒治期滿，應即
    釋放，由檢察官為不起訴之處分。觀察、勒戒或強制戒治執
    行完畢釋放後，5 年內再犯第10條之罪者，應依一般刑事訴
    訟程序予以起訴論罪科刑，此觀諸毒品危害防制條例第20條
    第1 項、第2 項、第23條第1 項、第2 項規定自明。被告曾
    有如犯罪事實欄所示之觀察、勒戒及強制戒治前科，有臺灣
    高等法院被告前案紀錄表1 份在卷可佐，其於強制戒治執行
    完畢釋放後5 年內，再犯本件施用毒品案件，依前述規定自
    應予以起訴論罪科刑。是核被告所為，係犯毒品危害防制條
    例第10條第2 項施用第二級毒品罪。被告持有第二級毒品之
    低度行為，應為施用第二級毒品之高度行為所吸收，不另論
    罪。爰審酌被告經觀察、勒戒及強制戒治後，仍未能戒絕毒
    癮，顯見戒絕毒癮之意念非堅，惟念其於犯罪後坦承犯行，
    態度良好，且施用毒品行為，乃屬對自身健康之戕害行為，
    及其犯罪動機、目的、手段等一切情狀，量處如主文所示之
    刑，並諭知易科罰金之折算標準，以資懲儆。扣案之白色透
    明結晶1 包（驗前淨重0.799 公克，驗後淨重0.7988公克）
    ，經檢驗結果為甲基安非他命，已如前述，且係被告所有供
    其施用之物，業據被告於警、偵訊及本院審理時自承在卷，
    應依毒品危害防制條例第18條第1 項前段規定，不問屬於犯
    人與否，均沒收銷燬之，至鑑驗耗損之毒品因已滅失，自無
    庸宣告沒收銷燬。
據上論斷，應依刑事訴訟法第273 條之1 第1 項、第284 條之1
、第299 條第1 項前段，毒品危害防制條例第10條第2 項、第18
條第1 項前段，刑法第11條、第41條第1 項前段，判決如主文。
本案經檢察官王家春到庭執行職務。
中    華    民    國    99    年    2     月    26    日
                  刑事第十八庭  法  官  楊筑婷
以上證明與原本無異。
如不服本判決應於收受本判決後10日內向本院提出上訴書狀，並
應敘述具體理由，如未敘述上訴理由者，應於上訴期間屆滿後20
日內補提理由書狀於本院（均須按他造當事人之人數附繕本）「
切勿逕送上級法院」。
                                書記官  傅淑芳
中    華    民    國    99    年    2     月    26    日
附錄本判決之論罪法條：
毒品危害防制條例第10條
施用第一級毒品者，處6 月以上5 年以下有期徒刑。
施用第二級毒品者，處3 年以下有期徒刑。

司法院資訊處製作；財團法人民間司法改革基金會備份。
